臺灣橋頭地方法院民事裁定
111年度小上字第50號
上  訴  人  江昀芳  

被上訴人    裕邦信用管理顧問股份有限公司


法定代理人  陳載霆  
上列當事人間請求清償債務事件，上訴人對於中華民國111年8月
29日本院岡山簡易庭111年度岡小字第415號第一審判決提起上訴
，本院裁定如下：
    主  文
上訴駁回。
第二審訴訟費用新台幣壹仟伍佰元由上訴人負擔。
    理  由
一、對於小額程序之第一審裁判之上訴或抗告，非以其違背法令
    為理由，不得為之；上訴狀內應記載上訴理由，表明：一、
    原判決所違背之法令及其具體內容。二、依訴訟資料可認為
    原判決有違背法令之具體事實，民事訴訟法第436條之24第2
    項、第436條之25分別定有明文。又所謂判決違背法令，乃
    指判決不適用法規或適用不當，為同法第468條所明定，依
    民事訴訟法第436條之32第2項規定，此亦為小額事件之上訴
    程序所準用。而以判決有不適用法規或適用不當為上訴理由
    時，其上訴狀或理由書應有具體之指摘，並揭示該法規之條
    項或內容，若係成文法以外之法則，應揭示該法則之旨趣，
    倘為司法院解釋或最高法院大法庭之裁判，則應揭示該判解
    之字號或其內容，如依民事訴訟法第469條所列第1款至第5
    款理由提起上訴時（同條第6款未準用，參照民事訴訟法第
    436條之32第2項規定），其上訴狀或理由書應揭示合於該條
    款之事實，上訴理由狀如未依此項方法表明者，即難認為已
    對原判決之違背法令有具體之揭示，其上訴自難認為合法（
    最高法院100年台上字第1419號裁定意旨參照）。又上訴不
    合法者，第二審法院應依民事訴訟法第436條之32第2項準用
    第444條第1項規定，以裁定駁回之。
二、經查：
　㈠本件被上訴人起訴主張於民國108年2月19日，自訴外人台灣
    之星電信股份有限公司（103年更名前之原名為威寶電信股
    份有限公司）受讓上訴人未依約繳納租用行動電話門號之電
    信費用新台幣（下同）5,618元，及依專案同意書約定依遞
    減原則計算提前終止契約之專案補貼金即因不履行而生損害
    之賠償總額違約金15,297元，共20,915元之債權，並提出欠
    費門號資訊附表、債權讓與證明書、門號服務申請書、門號
    費用帳單為證，而依受讓債權之法律關係，請求上訴人給付
    20,915元，及其中5,618元自111年8月5日起至清償日止，按
    年息5%計算之利息。原審經審理結果，認被上訴人之請求為
    有理由，而判決上訴人全部勝訴，並依職權諭知訴訟費用1,
    000元由上訴人負擔，及得假執行。
  ㈡上訴人對原審判決不服，提起上訴，然僅稱根據民法第127條
    之8、第144條規定，請求廢棄原判決，改判駁回被上訴人之
    訴云云。上訴人之上訴狀未具體指出原審判決有如何違背成
    文法或司法判解之情事，或有何民事訴訟法第469條第1款至
    第5款之情形，是難認對原審判決如何違背法令已有具體之
    指摘，其上訴自非合法，應予駁回。
三、依民事訴訟法第436條之32第1項準用同法第436條之19第1項
    規定，第二審法院為訴訟費用之裁判時，應確定其訴訟費用
    額，爰就本件第二審訴訟費用額，確定為如主文第2項所示
    金額。
四、據上論結，本件上訴為不合法，本件上訴為不合法，依民事
    訴訟法第436條之32第1項、第2項、第436條之19第1項、第4
    44條第1項前段、第95條、第78條，裁定如主文。
中　　華　　民　　國　　111 　年　　10　　月　　31　　日
                  民事第三庭  審判長法  官  朱玲瑤
                                    法  官  王碩禧
　　　　　　　　　　　　　　　      法  官  李俊霖
以上正本係照原本作成。　　　　　　　　　　　　　　　　　
本裁定不得抗告。 
中　　華　　民　　國　　111 　年　　11　　月　　2 　　日
                                    書記官  黃莉君